臺北高等行政法院判決
　　　　　　　　　　　　　　　　　　 93年度訴字第03987號
　　　　　　　　　　　　　　　.
原　　　告　向銳企業有限公司
代　表　人　甲○○董事長）住.
訴訟代理人　龍躍天律師
被　　　告　經濟部智慧財產局
代　表　人　蔡練生（局長）住同上
訴訟代理人　乙○○
　　　　　　戊○○
參　加　人　丙○○
　　　　　　送達代收人　丁○○.
上列當事人間因新型專利舉發事件，原告不服經濟部中華民國93
年10月7日經訴字第09306226490號訴願決定，提起行政訴訟。本
院判決如下：
　　主  文
原告之訴駁回。
訴訟費用由原告負擔。
　　事  實
一、事實概要：
  (一)參加人前於民國（下同，西元除外）82年10月28日以「雙檯
    面替換式網版印刷機」，申請專利範圍：「1.一種雙檯面替
    換式網版印刷機，主要包括：機台，作為其它裝置之支持結
    構；下檯面機構，設有一真空吸盤，藉由驅動機構可使該真
    空吸盤前後滑行；上檯面機構，設有一真空吸盤，藉由驅動
    機構可使該真空吸盤前後滑行；網版架機構，設有一網版架
    ，藉由驅動機構可使該網版架上下滑行；刮刀架機構，設有
    一刮刀架，刮刀架上設有刮刀，藉由驅動機構可使該刮刀架
    前後滑行；藉由驅動機構使下檯面機構及上檯面機構上之真
    空吸盤交替進入網版架機構內，復藉由刮刀架機構之刮刀對
    進入網版架機構下方之真空吸盤上之紙料印刷油墨者，再藉
    網版架機構作同步抬版動作，使印刷物不致發生黏版及陰影
    之情形者。.... 」向經濟部中央標準局（88年1月26日改制
    為經濟部智慧財產局）申請新型專利，經該局編為第000000
    000號審查，於83年9月29日審定准予專利，並於公告期滿後
    ，發給新型第104295號專利證書（下稱系爭案）。
  (二)嗣原告於91年7月31日，引證西元1977年1月18日公告之美國
    第0000000號「網印機」專利案（下稱引證1）、西元1986年
    5月20日公告之美國第0000000號「模板網印機」專利案（下
    稱引證2）、西元1971年5月11日公告之美國第0000000號「
    應用往復式印刷及送料板之網印機」專利案（下稱引證3）
    等，以系爭案有違核准審定時專利法（下簡稱專利法）第98
    條第1項第1款及第2項之規定，不符新型專利要件，對之提
    起舉發。案經被告審查，於93年4月15日以（93）智專3（3
    ）05039字第09320339820號專利舉發審定書（下稱原處分）
    為「舉發不成立」之處分。原告不服，提起訴願，遭駁回後
    ，遂向本院提起行政訴訟。
二、兩造聲明：（原告於言詞辯論期日未到場，依其起訴狀之聲
              明及陳述）
  (一)原告聲明求為判決：
    1.訴願決定、原處分均撤銷。
    2.由被告另為舉發成立之處分。
    3.訟費用由被告負擔。
　(二)被告聲明求為判決：
    1.駁回原告之訴。
    2.訴訟費用由原告負擔。
三、兩造之爭點：
    系爭案是否係運用申請前既有之技術或知識，而熟習該項技
    術者所能輕易完成且未能增進功效？
　(一)原告主張之理由：
    1.系爭案獲准之申請專利範圍共計有4項，其中第1項為獨立
      項，第2至4項為附屬項；其主要包括：機台，作為其它裝
      置之支持結構；下檯面機構，設有一真空吸盤，藉由驅動
      機構可使該真空吸盤前後滑行；上檯面機構，設有一真空
      吸盤，藉由驅動機構可使該真空吸盤前後滑行；網版架機
      構，設有一網版架，藉由驅動機構可使該網版架上下滑行
      ；刮刀架機構，設有一刮刀架，刮刀架上設有刮刀，藉由
      驅機構可使該刮刀架前後滑行；藉由驅動機構使下檯面機
      構及上檯面機構上之真空吸盤交替進入網版架機構內，復
      藉由刮刀架機構之刮刀對進入網版架機構下方之真空吸盤
      上之紙料印刷油墨者，再藉網版架機構作同步抬版動作，
      使印刷物不致發生黏版及陰影之情形者。
    2.查系爭案之申請專利說明書之創作說明所述，習知之網版
      印刷機係為單檯面，在鋪上紙料後，須待候機器將檯面送
      入網版架下，經刮刀印刷油墨，復將檯面送出，之後，方
      可鋪設下一次之紙料；其上一次印刷與下一次印刷之間所
      間隔之時間甚長，工作效率因受到限制而無法提昇，為提
      高生產效率，所以系爭案才以單檯面的網版印刷機為基礎
      ，改為雙檯面替換式網版印刷機。
    3.綜合前述系爭案之技術特徵歸納如下：
      (1)依據系爭案所述之習知技術可知，系爭案之申請專利範
        圍中所包含的：檯面、網版架以及刮刀等專利構成要件
        均為習知元件。
      (2)依據系爭案所述之習知技術可知，系爭案之申請專利範
        圍中所列的上檯面或是下檯面可以藉由一驅動機構前後
        滑行，與習知的檯面可被送出的運動方式相同。
      (3)依據系爭案所述之習知技術可知，系爭案之申請專利範
        圍中所列的網版架以及刮刀等專利構成要件，與習知的
        網版架和刮刀相較具有相同的功能與運動方式。
      (4)系爭案的獨立項中並未對「驅動機構」作進一步的限制
        ，換言之，在解讀系爭案的申請專利範圍時，舉凡可以
        驅動「上/下檯面機構之真空吸盤」、「網版架」以及
        「刮刀架」運動者，均被系爭案之字面意義所涵括。
      (5)系爭案與習知技術的主要差異在於將「單檯面」的網版
        印刷機變更為「雙檯面」的網版印刷機，簡言之系爭案
        之上/下檯面機構係以交替式往復運動則為其主要的技
        術特徵。
    4.原處分有如下之違誤：
      (1)被告對於系爭案是否具備進步性要件之處分之相關原則
        ，原處分理由3、4、5違反專利審查基準。按專利審查
        基準中明確指出判斷進步性之基本原則包括：
        判斷進步性時，應依據申請專利範圍之請求項所載新
          型有無專利法第98條第2項之規定情事，如有則不具
          進步性，如無始具有進步性。
        申請專利範圍之請求項有2項以上時，應就每一請求
          項各別判斷其進步性。
        判斷新型有無進步性時，應確實依據新型所屬技術領
          域，以及申請專利當時之技術水準（the state of
          the art），檢索申請當日之前之既有技術或知識，
          作為引証資料，以研判新型其技術手段之選擇與結合
          ，如其選擇與結合非為熟習該項技術者所能輕易完成
          者，即具有進步性；反之，如為熟習該項技術者基於
          引証資料所能輕易完成且未能增進功效時，則不具進
          步性。
        依據前揭說明，系爭案之上/下檯面機構以交替式往復
        運動為其主要的技術特徵；而在原舉發理由書所揭露的
        引證1、2及3之中至少都已揭露了可以交替式往復運動
        具功能相同的元件（如引證1的第1平台24和第2平台22
        ．．．）以及用以驅動這些元件的驅動機構（如引證1
        的交叉連桿50及氣動活塞54）。小結：在系爭案的申請
        專利範圍第1項中未明確定義其所指之「驅動機構」為
        何的情形下，就字義解釋，系爭案確為上述舉發引證之
        技術的簡單改變，實可為當時熟習該項技藝之人士可以
        輕易思及並完成者，自然不符進步性之專利要件，故，
        原告認為被告未就系爭案之申請專利範圍之「文字描述
        的字義範圍」作為判斷基礎，僅以系爭案之「實施例所
        呈現的圖式構造」進行比對，實已違反專利審查基準之
        判斷原則。
      (2)被告判斷系爭案是否具備進步性要件時，原處分理由（
        第4項）在引證比對方面違反專利審查基準之相關原則
        依我國專利審查基準所載，新穎性判斷係採「單獨比對
        」，以個別獨立之引證資料與申請專利範圍進行比對；
        進步性判斷採取「綜合比對」，可將數個引證資料加以
        組合與申請專利範圍進行比對。略過系爭案之專利組成
        要件多為習知元件的事實不談，引證1、2、3旨在證明
        ，系爭案之主要專利特徵（系爭案之上/下檯面機構係
        以交替式往復運動），實已被引證1、2、3所揭露，且
        系爭案並未有其他功效增進的事實，原告認為系爭案有
        違反專利法第98條第2項之規定；簡言之，原告並未主
        張系爭案為引證1、2、3之「組合」。原處分理由4，將
        引證1、2、3採各別比較的方式，逐一地與系爭案相較
        而認為引證1、2、3無法「組合」，實已曲解了原告之
        主張及系爭案不具進步性之事實。
      (3)被告未盡審查之職責，對於系爭案申請專利範圍所載之
        內容是否確實可以達到系爭所主張之功效詳細查明。依
        系爭案之申請專利範圍所請求保護之內容，有下列無法
        證明或達成其所聲稱之功效的事實：
        系爭案所指「同步抬版動作」，並未清楚指明其所謂
          的抬版動作如何抬版？以及抬起何者？是網版架？或
          是真空吸盤？此點還請責令被告作一明確的解釋，以
          正視聽！
        系爭案聲稱「藉網版架機構作同步抬版動作，使印刷
          物不致發生黏版及陰影之情形」，而被告於原處分理
          由4亦認為系爭案確實具有此一功效；但是原告認為
          ，系爭案並未清楚說明「發生黏版及陰影」的原因，
          也未解釋其技術確可達到此一功效，原告認為被告只
          是虛應附和並未真正瞭解其原因，此種審定理由，實
          難以昭公信。
　(二)被告主張之理由：
  　1.起訴理由指稱系爭案上/下檯面以交替式往復運動及用以
      驅動之驅動機構等，已為起訴引證1、引證2、引證3等交
      替式往復運動具功能相同元件（如引證1第1平台24和第2
      平台22），及其驅動機構（如引證1交叉連桿50及氣動活
      塞54）所揭露；系爭案申請專利範圍第1項未明確定義「
      驅動機構」，就字義解釋確為引證技術之簡單改變，被告
      以「實施例所呈現之圖式構造」進行比對，違反「專利審
      查基準」之判斷原則云云。查系爭案和引證1、引證2、引
      證3等各為一完整之結構，不應將其分解支離，系爭案和
      引證1、引證2、引證3彼此整體構造、空間型態及技術手
      段不同，系爭案「驅動機構」就字義解釋是否為引證案簡
      單改變，無礙系爭案申請專利範圍第1項之可專利性。
  　2.起訴理由又指稱系爭案主要特徵已為起訴引證1、2、3所
      揭露，且未有其他功效增進，不具進步性；原告並未主張
      系爭案為引證1、2、3之「組合」，原處分認為引證1、2
      、3無法「組合」，實已曲解原告之主張云云。查原舉發
      理由第11頁第14行「.... 證據2、證據3、證據4、證據5
      內並作一簡易整體設計變更」、第12頁第1、2行「證據2
      、證據3及證據4之相加功效˙˙˙准予將2件或2件以上˙
      ˙˙相互結合」、第12行「˙˙˙證據2及證據3之集合創
      作」、第13頁第2行「被舉發案˙˙˙乃利用集合要件方
      式」等，難謂原告未主張「組合」。
  　3.起訴理由復指稱系爭案「同步抬版動作」未清楚指明：如
      何抬版，抬起網版架或是真空吸盤，應作明確解釋；系爭
      案並未清楚說明「發生黏版及陰影」的原因云云。查此起
      訴理由並未於舉發階段提出，且未發交參加人答辯，屬起
      訴階段新理由，應不予審究。（系爭案申請專利範圍「藉
      網版架機構作同步抬版動作」如說明書第5頁第10、11行
      「˙˙˙配合檯版汽缸（411）、（412）及（411）（421
      ）作同步抬版之動作」，第3頁第11至13行「檯版汽缸（
      411）、（412）懸吊著網版架（43）一邊˙˙˙（421）
      （422）懸吊網版架（43）之另一邊」等，網版架（43）
      可同步抬版之動作，將油墨刮印於紙料上，確可達到不致
      發生黏版及產生陰影之情形）。
  (三)參加人未於言詞辯論期日到場，亦未提出書狀作何聲明或陳
    述。
　　理  由
一、本件原告經受合法通知，未於言詞辯論期日到場，核無行政
    訴訟法第218條準用民事訴訟法第386條各款所列情形，爰併
    準用民事訴訟法第385條第1項前段規定，依被告之聲請，由
    其一造辯論而為判決。
二、原告起訴主張：系爭案上/下檯面以交替式往復運動及用以
    驅動之驅動機構等，已為引證1、2、3等交替式往復運動具
    功能相同元件（如引證1第1平台24和第2平台22），及其驅
    動機構（如引證1交叉連桿50及氣動活塞54）所揭露，且未
    有其他功效增進，不具進步性；系爭案申請專利範圍第1項
    未明確定義「驅動機構」，就字義解釋確為引證技術之簡單
    改變，被告以「實施例所呈現之圖式構造」進行比對，違反
    專利審查基準之判斷原則，且系爭案未清楚說明如何「同步
    抬版動作」及「發生黏版及陰影」的原因，原處分逕予舉發
    不成立之審定，於法有違，為此訴請如聲明所示云云。
三、被告則以：系爭案和引證1、2、3等各為一完整之結構，不
    應將其分解支離，且彼此整體構造、空間型態及技術手段不
    同，系爭案「驅動機構」就字義解釋是否為引證案簡單改變
    ，無礙系爭案申請專利範圍第1項之可專利性，且系爭案說
    明書已清楚說明如何「同步抬版動作」及「發生黏版及陰影
    」的原因，原處分並無違誤等語置辯。
四、本件兩造對於事實概要欄所述之事實均不爭，此有新型專利
    說明書及其圖式、專利舉發申請書、中華民國專利公報、原
    處分、日本公開特許公報及相關內容中譯本、美國專利公報
    及其相關內容中譯本、PCT公報及其相關內容中譯本附於原
    處分卷可稽，堪認為真實。
五、按系爭案核准審定時專利法第97條規定：「稱新型者，謂對
    物品之形狀、構造或裝置之創作或改良。」第98條規定：「
    （第1項）凡可供產業上利用之新型，無下列情事之一者，
    得依本法申請取得新型專利：一、申請前已見於刊物或已公
    開使用者。但因研究、實驗而發表或使用，於發表或使用之
    日起六個月內申請新型專利者，不在此限。二、有相同之發
    明或新型申請在先並經核准專利者。三、申請前已陳列於展
    覽會者。但陳列於政府主辦或認可之展覽會，於展覽之日起
    六個月內申請專利者，不在此限。（第2項）新型係運用申
    請前既有之技術或知識，而為熟習該項技術者所能輕易完成
    且未能增進功效時，雖無前項所列情事，仍不得依本法申請
    取得新型專利。」又按第105條準用第72條第1項後段規定：
    新型專利有違反第97條及第98條之情事，任何人得附具證據
    ，向專利專責機關舉發之。依以上規定可知，系爭案有無違
    反專利法情事而應不予專利，依法應由舉發申請人附具證據
    證明之，倘其證據足以證明系爭案有違專利法之規定，被告
    自應為舉發成立，撤銷專利權之處分。是本件之爭執，在於
    系爭案是否係運用申請前既有之技術或知識，而熟習該項技
    術者所能輕易完成且未能增進功效？
六、經查：
  (一)按被告83年11月25日公告之專利審查基準第2-2-17頁規定：
    「〔熟習該項技術者〕，係指虛擬成、於申請專利當時具有
    該新型所屬技術領域之技術常識；能運用研究、開發等一般
    技術性手段 (指依據既有之技術或知識之基礎，經由邏輯分
    析、推理或試驗而得之技術手段)，以發揮一般創作能力，
    例如選擇材料或變更設計等，並將當時該新型所屬技術領域
    之技術水準，化為其本身之知識者而言。」「〔輕易完成且
    未能增進功效〕，係指並沒有運用優於熟習該項技術者所能
    預期之一般性技術發展，卻輕易由先行技術可推論出並完成
    者。亦即，申請專利之新型具有能產生某一新功效、或增進
    新型之某種功效時，即認為熟習該項技術者所非能輕易完成
    。」第2-2-18頁規定：「判斷是否能輕易完成時，准予將2
    件或2件以上不同文獻之全部內容或其各該文獻之部分內容
    、或同一文獻之各不同部分內容相互組合；准予先前技術(
    prior art)之各片斷部相互組合。惟上述之組合均係以熟習
    該項技術者，於申請當時(若有主張優先權者，則指有效優
    先權日)所能輕易完成且未能增進功效為限，並注意下列事
    項：（一）文獻之組合部分應注意事項1.應假設熟習該項技
    術者，如遭遇申請專利之新型所欲解決之問題時，是否能輕
    易組合所引証文獻之技術內容，以解決該問題。例1.組合2
    件或2件以上之文獻內容後，與申請專利之新型其必要的技
    術內容，在本質上如無法相切合時，則此等文獻之組合，通
    常視為非輕易完成。2.文獻之技術內容屬於非類似、非接近
    或無關的技術領域者，則其組合通常視為非輕易完成。3.組
    合的不同文獻，其數量愈多，通常視為非輕易完成。」核以
    上規定與專利法之立法目的「鼓勵、保護、利用發明與創作
    ，以促進產業發展」（專利法第1條參照）相符，被告於審
    查系爭案是否具有進步性時資為依據與基準，依法自值尊重
    ，合先敘明。
  (二)查原處分以引證1主要為第1平台24兩端具長法蘭片30、32，
    第2平台22兩端具短法蘭片26、28，平台24上之滾輪34在內
    部軌道36、38上滾動，平台24上滾輪40在外部軌道42、44上
    滾動；交叉連桿50連桿端子56連接平台22，連桿端子58連接
    平台24氣動活塞54使連桿50能上、下移動；平台受活塞48帶
    動而上升或下降；藉由，移動一平台至負載座及另一平台至
    置料座之裝置，及重新歸位平台位置，次由網印裝置作一升
    起和降下之目的；引證2包括一個網印平台1，2個可移動式
    材料抓取和傳遞機構，其中包含有抓取軸2、3，一個固定在
    框架4上且受到拉伸，以便固定模板用的夾具5，夾具5是直
    接固定在網印平台l上面的；刮刀和墨水裝填機構搭配模板5
    使用；驅動機構6具驅動臂6a及連接臂6b，而讓抓取軸2、3
    能進行往復式移動；引證3印刷網板7上面的固定裝置1被固
    定連接在基板2上面，同時可以在平台上沿著縱向移動；固
    定式橡皮刮刀4；橋樑3的長度是移動桿的兩倍，同時上面有
    阻擋裝置9。系爭案上、下檯面機構3、2分別設有一真空吸
    盤33、23，藉由驅動機構可使真空吸盤前後滑行；網版架機
    構4設有一網版架43，藉由驅動機構可使網版架43上下滑行
    ；刮刀架機構5其刮刀架53上設有刮刀，藉由驅動機構使刮
    刀前後滑行等和引證1、2、3等彼此整體構造，空間型態及
    技術手段不同，系爭案無法由引證1、2、3結合真空吸盤構
    造輕易組合而成，系爭案藉由驅動機構使下檯面機構及上檯
    面機構上之真空吸盤交替進入網版架機構內，復藉由刮刀機
    構之刮刀對進入網版架機構下方之真空吸盤上之紙料印刷油
    墨者，再藉由網版架機構作同步抬版動作，使印刷物不致發
    生黏版及陰影之情形，印刷速度快，效率高且產量大，有功
    效之增進，具進步性為理由，是原處分關於進步性之認定，
    核係依前揭之說明而為審查，於法並無不合。
  (三)至原告主張並無可採，茲說明如下：
    1.依系爭案之創作說明記載：「習知之網版印刷機係為單檯
      面，在鋪上紙料後，須等候機器將檯面送入網版架下，經
      刮刀印刷油墨，復將檯面送出，之後，方可鋪設下一次之
      紙料，其上一次印刷與下一次之間所間隔之時間甚長，工
      作效率因受到限制而無法提昇，為提高生產效率，習知之
      單檯面之網版印刷機勢必有所改良。.... 本創作之主要
      目的，即在提供一種雙檯面替換式網版印刷機.... 其具
      及上檯面機構作交替式之往復運動，當前一次印刷即下檯
      面機構或上檯面機構之任一者進入網版架機構下方進行印
      刷時，位於外側之下檯面機構或上檯面機構之任一者，即
      可進行下一次印刷之準備，如此，藉由交替式之印刷，前
      一次印刷與下一次印刷之間不須有等候時間，印刷時間可
      加倍利用，可大幅增加印刷速度及印刷之生產量者。」此
      有新型專利說明書第1-2頁附於原處分卷可稽；復依系爭
      案之申請專利範圍第1項及圖式1、2、3所示，系爭案下、
      上檯面機構2、3分別設有一真空吸盤23、33，藉由驅動機
      構24（左汽缸）、25（右汽缸）、34（左汽缸）、35（右
      汽缸）可使真空吸盤23、33前後滑行；網版架機構4設有
      一網版架43，藉由驅動機構可使網版架43上下滑行；刮刀
      架機構5其刮刀架53上設有刮刀，藉由驅動機構使刮刀前
      後滑行；藉由驅動機構使下檯面機構及上檯面機構上之真
      空吸盤交替進入網版架機構內，復藉由刮刀機構之刮刀對
      進入網版架機構下方之真空吸盤上之紙料印刷油墨者，再
      藉由網版架機構作同步抬版動作，將油墨刮印於紙料上，
      並祈印刷物不致發生黏版及產生陰影之情形。
    2.依引證1之發明摘要、申請專利範圍及其圖式，其主要有
      第1平台24及第2平台22，第2平台22兩端具短法蘭片26、
      28，第1平台24兩端具長法蘭片30、32，第2平台22上之滾
      輪34在內部軌道36、38上滾動，平台24上滾輪40在外部軌
      道42、44上滾動；交叉連桿50連桿端子56連接平台22，連
      桿端子58連接平台24氣動活塞54使交叉連桿50能上、下移
      動；平台受活塞48帶動而上升或下降；藉由，移動一平台
      至負載座及另一平台至置料座之裝置，及重新歸位平台位
      置，次由網印裝置作一升起和降下之目的，此有美國專利
      公報及其中譯附於原處分卷可按。與系爭案相較，兩者於
      整體構造、空間型態及技術手段均有不同，引證1復未設
      有如系爭案之刮刀架機構，不能僅以兩案均有兩平台交替
      即謂係等效構件。
    3.依引證2說明書之具體實施說明及其圖1所示，其包括一個
      網印平台1，兩個可移動式材料抓取和傳遞機構，其中包
      含有抓取軸2、3，一個固定在框架4上且受到拉伸，以便
      固定模板用的夾具5，夾具5是直接固定在網印平台l上面
      的；刮刀和墨水裝填機構搭配模板5使用；驅動機構6具驅
      動臂6a及連接臂6b，而讓抓取軸2、3能進行往復式移動，
      此有美國專利公報及其中譯附於原處分卷可按。與系爭案
      相較，兩者於整體構造、空間型態及技術手段亦均有不同
      ，引證2復未設有如系爭案之網版架機構，不能僅以兩案
      均有兩可移動式材料抓取機構即謂係等效構件。
    4.依引證3說明書之較佳實施例說明及其圖1所示，其印刷網
      板7上面的固定裝置1被固定連接在基板2上面，同時可以
      在平台上沿著縱向移動，其設有固定式橡皮刮刀4，所設
      橋樑3的長度是移動桿的兩倍，同時上面有阻擋裝置9，此
      有美國專利公報及其中譯附於原處分卷可按。與系爭案相
      較，兩者於整體構造、空間型態及技術手段亦屬不同，引
      證3之網版裝置更係固定於基板上，不能僅以兩案均有兩
      檯面機構或基板機構即謂係等效構件。
    5.承上所述，系爭案和引證1、2、3等各為一完整之結構，
      其彼此整體構造、空間型態及技術手段均不相同，因此引
      證1、2、3亦無法相互組合，更非如原告所主張作一簡易
      整體設計變更即可完成，是原處分認系爭案具進步性洵屬
      有據。附予說明者，系爭案與引證1、2、3彼此整體構造
      、空間型態及技術手段均不相同，已如前所一再強調，是
      系爭案縱未於申請專利範圍第1項指明其「驅動機構」為
      何，縱就字義解釋係就引證案之「驅動機構」簡單改變，
      仍無礙系爭案申請專利範圍第1項之可專利性。
    6.又原告指摘系爭案未清楚指明如何「同步抬版動作」云云
      ，查系爭案說明書第3頁記載：「網版架機構4主要包括有
      ：左支架41、右支架42、油壓汽缸及導柱組44、45及46、
      47等部分，其中左支架41藉檯版汽缸411、412懸吊著網版
      架43之一邊，右支架42藉檯版汽缸421、422懸吊著網版架
      43之另一邊」，復於第4頁及第5頁關於動作之流程記載：
      「同時配合檯版汽缸412、422及411、421做同步抬版之動
      作，將油墨刮印於紙料上，並祈印刷物不致發生黏版及產
      生陰影之情形。」是被告認此為系爭案之技術特徵之一，
      亦係功效之增進之所在，即非無據。
七、綜上所述，原告之主張，尚非可採，原處分認系爭案無核准
    審定時專利法第98條第2項不予新型專利之事由，就原告之
    舉發申請為舉發不成立之審定，認事用法，並無違誤，訴願
    決定，遞予維持，亦無不合，原告訴請如聲明所示，為無理
    由，應予駁回。
據上論結，本件原告之訴為無理由，爰依行政訴訟法第98條第3
項前段、第218條、民事訴訟法第385條第1項前段，判決如主文
。
中　　華　　民　　國　　94　　年　 11　　月　　10   　日
                  第三庭審判長法  官　王　立　杰
                              法  官　黃　本　仁
                              法  官　王　碧　芳
上為正本係照原本作成。
如不服本判決，應於送達後20日內向本院提出上訴狀並表明上訴
理由，如於本判決宣示後送達前提起上訴者，應於判決送達後20
日內補提上訴理由書（須按他造人數附繕本）。
中　　華　　民　　國　　94　　年　 11　　月　　10   　日
          　　　　  　　　　　書記官  葉  瑩  庭
